---
title: "Задание 2.1"
author: "Мамаева Анастасия"
date: "09/10/2021"
output: html_document
---

```{r setup, include=FALSE}
knitr::opts_chunk$set(echo = TRUE)
```
Для поставленной задачи я продемонстрирую два варианта решения. В процессе написания работы использовались два разных подхода: реализация алгоритма нахождения дня недели по дате вручную и с применением встроенной функции **weekdays()**

## Первый вариант решения

Указываем путь до файла, с которым будем работать:
```{r warning=FALSE}
path = 'D:/RH_T.csv'
```
***
Функция, считывающая данные из файла, с которыми будем работать:
```{r warning=FALSE}
read_dataframe <- function(path) {
  dataframe <- read.csv(path)
  return(dataframe)
}
```
***
Функция, позволяющая выбрать нужные колонки для работы из имеющегося датафрейма:
```{r warning=FALSE}
select_necessary_columns <- function(dataframe){
  new_dataframe <-  dataframe[, c('YEAR', 'MM', 'DD', 'YYYYMMDD', 'T2M')]
  return(new_dataframe)
}
```
***
Для определения дня недели по дате нужно использовать формулу:
$$день~недели~=(день~+~код~месяца~+~код~года)~\%~7$$
Коды месяца и года - это, пожалуй, самое трудное в формуле. Коды месяца надо запомнить:

* январь, октябрь - 1  
* май - 2
* август - 3
* февраль, март, ноябрь - 4
* июнь - 5
* декабрь, сентябрь - 6
* апрель, июль - 7

В соответствии с этими кодами изменим нумерацию месяцев в нашем датафрейме:
```{r warning=FALSE}
change_month_code <- function(dataframe){
  old <- 1:12
  new <- c(1, 4, 4, 0, 2, 5, 0, 3, 6, 1, 4, 6)
  dataframe$MM[dataframe$MM %in% old] <-new[match(dataframe$MM, old, nomatch = 0)]
  return(dataframe)
}
```
***
Код года в XXI веке рассчитывается по формуле:
$$код~года~=~(6~+~последние~две~цифры~года~+~последние~две~цифры~года~/~4)~ \%~7$$
Реализуем данную функцию:
```{r warning=FALSE}
change_years_code <- function(dataframe){
  old <- c(2020, 2021)
  code_for_2020 <- (6 + (2020 %% 100) + ((2020 %% 100) %/% 4)) %% 7
  code_for_2021 <- (6 + (2021 %% 100) + ((2021 %% 100) %/% 4)) %% 7
  new <- c(code_for_2020, code_for_2021)
  dataframe$YEAR[dataframe$YEAR %in% old] <-new[match(dataframe$YEAR, old, nomatch = 0)]
  return(dataframe)
}
```
***
Вычислим коды дней, соответсвующих датам. Однако будем помнить, что формула не совсем верно работает для високосного года (коим является 2020) вплоть до 29.02.2020, в связи с этим в формуле надо отнимать еще единицу. В следствие с этой поправкой реализуем необходимую функцию:
```{r warning=FALSE}
solve_day_of_week <- function(string){
  if(string[[4]] >= '2020-01-01' & string[[4]] <= '2020-02-29'){
    day_of_week <- ((as.numeric(string[[3]]) + as.numeric(string[[2]]) + as.numeric(string[[1]])- as.numeric(1)) %% 7) 
    if (day_of_week == -1){
      day_of_week <- 6
    }
  }
  else
    day_of_week <- (as.numeric(string[[3]]) + as.numeric(string[[2]]) + as.numeric(string[[1]])) %% 7
  return(day_of_week)
}
```
***
Добавим в датафрейм новую колонку с посчитанными кодами дней:
```{r warning=FALSE}
add_day_of_week <- function(dataframe){
  NameDay <- apply(dataframe, 1, solve_day_of_week)
  dataframe$NameDay <- NameDay
  return(dataframe)
}
```
***
Условимся обозначать дни недели следующими кодами:

* воскресенье - 1
* понедельник - 2
* вторник - 3
* среда - 4
* четверг - 5
* пятница - 6
* суббота - 7

Создадим два новых датафрейма на основе уже имеющегося, которые будут состоять исключительно из сред и четвергов:
```{r warning=FALSE}
select_all_wednesdays <- function(dataframe){
  df_of_wednesdays <- dataframe[which (dataframe$NameDay == 4),]
  return(df_of_wednesdays)
}

select_all_thursday <- function(dataframe){
  df_of_thursdays <- dataframe[which (dataframe$NameDay == 5), ]
  return(df_of_thursdays)
}
```
***
Найдём самую низкую температуру в среду и самую высокую в четверг:
```{r warning=FALSE}
find_min_temp <- function(dataframe){
  index <- which.min(dataframe[,5])
  cat("Самая холодная среда была", dataframe[index, 4],"средняя температура равнялась", dataframe[index, 5],'\n')
}

find_max_temp <- function(dataframe){
  index <- which.max(dataframe[,5])
  cat("Самый тёплый четверг был", dataframe[index, 4], "средняя температура равнялась", dataframe[index, 5])
}
```
***
Данная функция является служебной, так называемая точка входа в программу, вызывающая все предыдущие в требуемом порядке:
```{r warning=FALSE}
main1 <- function(){
  data <- read_dataframe(path)
  data <- select_necessary_columns(data)
  data <- change_month_code(data)
  data <- change_years_code(data)
  data <- add_day_of_week(data)
  wednesdays <- select_all_wednesdays(data)
  thursdays <- select_all_thursday(data)
  find_min_temp(wednesdays)
  find_max_temp(thursdays)
}

main1()
```

## Второй вариант решения

Аналогично предыдущему решению, указываем путь до нашего файла и реализуем функцию считывания .csv таблицы:
```{r warning=FALSE}
path = 'D:/RH_T.csv'

read_dataframe <- function(path) {
  dataframe <- read.csv(path)
  return(dataframe)
}
```
***
Следующая функция и заменяет огромное полотно формул, имеющихся в предыдущем решении. Здесь вызываем встроенную функцию, которая по полной дате определяет день недели и указывает его в требуемой кодировке (в моём случа была UTF-8). Полученный столбец добавляем в датафрейм:
```{r warning=FALSE}
add_dayName <- function(dataframe){
  col <- weekdays(as.Date(dataframe[, 8]))
  dataframe$dayName <- col
  return(dataframe)
}
```
***
Находим минимальную и максимальную температуру в среду и четверг соответсвенно:
```{r warning=FALSE}
find_min_max_temp <- function(dataframe){
  all_wednesdays <- dataframe[ which (dataframe$dayName == 'среда'),]
  all_thursdays <- dataframe[ which (dataframe$dayName == 'четверг'),]
  min_index <- which.min(all_wednesdays[,10])
  max_index <- which.max(all_thursdays[,10])
  cat("Самая холодная среда была",  all_wednesdays[min_index, 8],"средняя температура равнялась", all_wednesdays[min_index, 10],'\n')
  cat("Самый тёплый четверг был", all_thursdays[max_index, 8], "средняя температура равнялась", all_thursdays[max_index, 10])
}
```
***
Вызываем служебную функцию, являющейся точкой входа для программы:
```{r warning=FALSE}
main2 <- function(){
  data <- read_dataframe(path)
  new_data <- add_dayName(data)
  find_min_max_temp(new_data)
}

main2()
```
***
Сранивая полученные ответы, делаем вывод, что алгоритм поиска дня по дате был реализован корректно, ответы в обоих случах совпали. Однако на практике лучше использовать встроенную функцию **weekdays()**, которая значительно упростила работу.
