---
title: "Задание 1.2"
author: "Мамаева Анастасия"
date: "07/10/2021"
output: html_document
---

```{r setup, include=FALSE}
knitr::opts_chunk$set(echo = TRUE)
```
***
Указываем путь до файла, с которым будем работать:
```{r warning=FALSE}
path = 'D:/data.RData'
```
***
Функция, объединяющая датафреймы по столбцу id пациента. На выходе получим один датафрейм, включающих только тех пациентов, которые были во всех семи датафреймах (то есть не пропустили ни одного дня):
```{r warning=FALSE}
merge_dataframes <- function(dataframes){
   gluing <- Reduce(function(x, y) merge(x, y, by='id'), dataframes)
   return(gluing)
}
```
***
Функция, которая вызывает объединение датафреймов, описанное выше. Далее из таблицы убираем колонку id и с помощью встроенной функции считаем средние значения: 
```{r warning=FALSE}
get_id <- function(dataframes){
  new_dataframe <- merge_dataframes(dataframes)
  dataframe_without_id <- new_dataframe[, -1]
  result <- data.frame(id=new_dataframe$id, mean_temp=rowMeans(dataframe_without_id))
  return(result)
}
```
***
Служебная функция, имитирующая точку входа в программу. В ней загружаем прописанный путь, получаем результирующую таблицу, требуемую в задании, печатает ответ на экран:
```{r warning=FALSE}
main <- function(){
  load(path)
  result_table <- get_id(data)
  print(result_table)
}

main()
```
