---
title: "Задание 1.1"
author: "Мамаева Анастасия"
date: "09/10/2021"
output: html_document
---

```{r setup, include=FALSE}
knitr::opts_chunk$set(echo = TRUE)
```
***
Указываем путь до файла, с которым будем работать:
```{r warning=FALSE}
path = 'D:/test_data.csv'
```
***
Функция, считывающая данные из файла, с которыми будем работать:
```{r warning=FALSE}
read_dataframe <- function(path) {
  dataframe <- read.csv(path)
  return(dataframe)
}
```
***
Функция, которая создает новую измененную колонку, на основе имеющейся. В новой колонке удаляем пробел, далее преобразуем её в числовой формат. Если в полученной колонке, после данного преобразования, имеется хотя бы одно значение **NA**, то перед нами был столбец строк, и пробел в ней удалять не надо, иначе возвращаем преобразованный столбец:
```{r warning=FALSE}
fix_column <- function(column){
  new_column <- sub(' ', '', column)
  new_column <- as.numeric(new_column)
  if(any(is.na(new_column))){
    return(column)
  }
  return(new_column)
}
```
***
Функция, вызывающая **fix_column** поочередно для каждого столбца. Возвращает преобразованную таблицу:
```{r warning=FALSE}
fix_data <- function(dataframe){
  fix_dataframe <- lapply(dataframe, fix_column)
  fix_dataframe <- data.frame(fix_dataframe)
  return(fix_dataframe)
}
```
***
Служебная функция, имитирующая точку входа в программу. В ней считываем данные из .csv файла, получаем результирующую таблицу, требуемую в задании, печатает ответ на экран:
```{r warning=FALSE}
main <- function(){
  dataframe <- read_dataframe(path)
  fix_dataframe <- fix_data(dataframe)
  print(fix_dataframe)
}

main()
```
