---
title: "Задание 3.1"
author: "Мамаева Анастасия"
date: "30/12/2021"
output: html_document
---

```{r setup, include=FALSE}
knitr::opts_chunk$set(echo = TRUE)
```

Подключаем графическую библиотеку, с помощью которой будем отрисовывать все графики
```{r warning=FALSE, message=FALSE}
library(ggplot2)
library(dplyr)
```
***

Указываем путь до файла, с которым будем работать:
```{r warning=FALSE}
path = 'D:/trades.RData'
```
***
Задаем константные переменные:
```{r warning=FALSE}
export = 'Exports in million of ECU/EURO'
import = 'Imports in million of ECU/EURO'
share_export = 'Share of exports by partner (%)'
MIN = 10000
```
***
Реализовываем функцию, которая объединяет все таблицы. Также убираем столбец с территорией торговли:
```{r warning=FALSE}
merge_trades <- function(trades) {
  c = trades[[1]]
  for (i in 2:length(trades)) {
    c = mapply(c, c, trades[[i]], SIMPLIFY=FALSE)
  }
  return(subset(as.data.frame(c), select = -geo ))
}
```
***
Функция, возвращающая строки только по экспорту:
```{r warning=FALSE}
get_export <- function(table_trades) {
  return(table_trades[table_trades$indic_et == export, ])
}
```
***
Функция, возвращающая строки только по импорту:
```{r warning=FALSE}
get_import <- function(table_trades) {
  return(table_trades[table_trades$indic_et == import, ])
}
```
***
Функция, возвращающая строки - доли по экспорту:
```{r warning=FALSE}
get_share_export <- function(table_trades){
  return(table_trades[table_trades$indic_et == share_export, ])
}
```
***
Функции отрисовки графиков:
```{r warning=FALSE}
plot_graphic_overall_volume <- function(export_data){
   gg <-  ggplot(export_data, aes(x = partner, y = values, fill = sitc06)) +
          geom_col(position = "dodge") +
          xlab('Страны-партнеры') + 
          ylab('Объем экспорта') +
          ggtitle('Общий объем экспорта в Европе за 2008-2019 гг') + 
          scale_fill_discrete(name = 'Экспортируемые товары') + 
          coord_flip() +
          theme_bw() + 
          theme(plot.background = element_rect(fill = "lavender", colour = NA), legend.position=c(.7, .5),                                          legend.background = element_rect(fill="lavender", 
                                  size=0.5, linetype="solid"))
   plot(gg)
}
 
plot_graphic_leading_countries <- function(leaders){
   gg <-  ggplot(leaders, aes(x = partner, y = values, fill = sitc06)) +
          geom_col(position = "dodge") +
          xlab('Страны-партнеры') + 
          ylab('Объем экспорта') +
          ggtitle('Ведущие страны по экспорту') + 
          scale_fill_discrete(name = 'Экспортируемые товары') + 
          coord_flip() + 
          theme_bw() + 
          theme(plot.background = element_rect(fill = "lavender", colour = NA), legend.position=c(.7, .5),                                          legend.background = element_rect(fill="lavender", 
                                  size=0.5, linetype="solid"))
   plot(gg)
}


plot_graphic_with_shares <- function(export_data, str_){
  gg <- ggplot(export_data, aes(x = partner, y = values, group = sitc06)) + 
        geom_col(aes(fill = sitc06)) +
        xlab('Страны-партнеры') +
        ylab('Объем экспорта') +
        ggtitle(paste0('Ведущие страны по экспорту в Европе за ', str_, ' г.')) +
        scale_fill_discrete(name = 'Экспортируемые товары') + coord_flip() +
        geom_text(aes(label = share), position = position_stack(vjust = 0.5)) +
        theme_bw() + 
        theme(plot.background = element_rect(fill = "lavender", colour = NA), legend.position=c(.7, .5),                                          legend.background = element_rect(fill="lavender", 
                                size=0.5, linetype="solid"))
}
```
***
Реализовываем служебную функцию: в которой загрузим данные по прописанному ранее пути, смёрджим все датафреймы в один и создадим переменные импорта и экспорта. Отфильтруем ведущих экспортеров Европы, а также укажем доли от числа всех товаров, проделав это для каждого года. Вызовем функции построения графиков:
```{r warning=FALSE}
main <- function(){
  load(path)
  table_trades <- merge_trades(trades)
  import_data <- get_import(table_trades)
  export_data <- get_export(table_trades)
  leaders <- subset(export_data, export_data$value >= MIN) 
  
  plot_graphic_overall_volume(export_data)
  plot_graphic_leading_countries(leaders)
  
  share_export_data <- get_share_export(table_trades)
  share_data <- cbind(export_data, share = share_export_data$values)
  dates <- unique(share_data$time)
  lapply(dates, 
         function(date) {
           export_data = subset(share_data, share_data$time == date & share_data$value >= MIN)
           plot_graphic_with_shares(export_data, substring(date, 1, 4))
         }
  )
  
}

main()
```
